臺灣臺中地方法院民事裁定
111年度亡字第7號
聲  請  人  陳貽謀  



相  對  人  張陳碧玉  最後
上列聲請人聲請宣告失蹤人張陳碧玉死亡事件，本院裁定如下：
    主    文
宣告張陳碧玉【女、民國00年0月0日生，最後設籍地址：臺中市
○○區○○巷000號】於民國47年5月5日晚上12時死亡。
程序費用由張陳碧玉遺產負擔。
    理    由
一、聲請意旨略以：失蹤人張陳碧玉【女、民國00年0月0日生，
    最後設籍地址：臺中市○○區○○巷000號】為陳右之女，聲請
    人與陳右為台中市○○區○○段000地號土地之共有人，張陳碧
    玉於35年1月5日與張慶富結婚，於37年5月5日與張慶富離婚
    ，其離婚後即不知去向，至今戶政系統查無相對人即失蹤人
    張陳碧玉之死亡資料，亦無後續之任何戶籍資料，且於分割
    共有物案開庭時法官詢問陳右之繼承人，無人曾聽聞張陳碧
    玉之行蹤，而相對人至今年齡已逾90歲，仍未尋獲或得知任
    何行蹤，爰依法聲請宣告失蹤人死亡等語。
二、按失蹤人失蹤滿10年後，法院得因利害關係人或檢察官之聲
    請，為死亡之宣告；修正之民法總則第8 條之規定，於民法
    總則施行後修正前失蹤者，亦適用之，但於民法總則修正前
    ，其情形已合於修正前民法總則第8 條之規定者，不在此限
    ，71年1 月4 日修正公布前之民法總則第8 條第1 項及民法
    總則施行法第3 條第3 項分別定有明文。 
三、經查，聲請人主張之事實，業據其提出土地謄本、失蹤人戶
    籍謄本、繼承系統表、109年度沙補字第號103號言詞辯論筆
    錄、入出國日期證明書為證。另有臺中市生命禮儀管理處函
    文、臺中市西屯區戶政事務所函文在卷為佐。綜合上開事證
    ，堪認聲請人上開主張為真實。　
四、按宣告死亡之裁定應確定死亡之時。受死亡宣告者，以判決
    內所確定死亡之時，推定其為死亡。前項死亡之時，應為前
    條各項所定期間最後日終止之時，但有反證者，不在此限。
    家事事件法第159條第1項、民法第9條分別定有明文。查聲
    請人前經本院110年度亡字第55號裁定准許對相對人為公示
    催告，今申報期已屆滿，未據失蹤人陳報其生存或知其生死
    者陳報其所知，是聲請人聲請對之為死亡宣告，揆諸上揭規
    定，自屬有據。又相對人於離婚後不知去向，應以屆滿10年
    之日終止之時即47年5月5日晚上12時，作為確定其死亡之時
    ，爰宣告如主文第一項所示。
五、依家事事件法第154條第3項，裁定如主文。
中　　華　　民　　國　　111 　年　　2 　　月　　17　　日
                  家事法庭    法  官  顏銀秋
以上為正本係照原本作成。　　　　　　　　　
如對本裁定抗告，須於裁定送達後10日內向本院提出抗告狀。
中　　華　　民　　國　　111 　年　　2 　　月　　17　　日
                              書記官  王綉玟